【裁判字號】    98,易緝,86
【裁判日期】    980521
【裁判案由】    傷害
【裁判全文】
臺灣板橋地方法院刑事判決              98年度易緝字第86號
公  訴  人  臺灣板橋地方法院檢查署檢察官
被      告  甲○○
上列被告因傷害案件，經檢察官提起公訴（96年度偵字第23469
號），本院判決如下：
    主  文
甲○○傷害人之身體，處拘役伍拾日，如易科罰金，以新臺幣壹
仟元折算壹日。
    事  實
一、甲○○因與乙○○前有嫌隙，竟基於傷害他人身體之犯意，
    於民國96年7 月28日下午2 時44分許，在臺北縣新莊市○○
    ○路103 巷8 弄之豬舍內，徒手毆打乙○○，造成乙○○受
    有頸部挫傷、胸部、臀部挫傷、右肘擦傷、左小腿擦傷之傷
    害。
二、案經乙○○訴由臺北縣政府警察局新莊分局報告臺灣板橋地
    方法院檢察署檢察官偵查起訴。
    理  由
一、本判決後開所引用被告以外之人於審判外之陳述，公訴人及
    被告就該等審判外陳述之證據能力，於本案言詞辯論終結前
    均未聲明異議。本院審酌該等證據資料製作時之情況，並無
    違法不當及證明力明顯過低之瑕疵，亦認為以之作為證據應
    屬適當，依刑事訴訟法第159 條之5 規定，認該等證據資料
    均有證據能力。
二、訊據被告甲○○矢口否認於前揭時、地以徒手毆打乙○○之
    傷害犯行，辯稱：我如果要打乙○○，他會被我打死，實際
    上，我沒有打乙○○，我在馬路上，乙○○抓我的機車，不
    讓我走，當時因為我罵他，他有被害妄想症云云。經查：被
    告甲○○所犯上揭傷害事實，業據告訴人乙○○於警詢、偵
    查指訴綦詳（見96年度偵字第23469 號卷第11至13頁、第31
    至32頁），並於本院審理時具結詳述在卷（見本院98年4 月
    30日審判筆錄），復據告訴人提出新泰綜合醫院診斷證明書
    1 件在卷可稽（附於同上偵查卷第26頁）。依告訴人所提出
    之新泰綜合醫院診斷證明書，其上記載告訴人受有頸部挫傷
    、胸部、臀部挫傷、右肘擦傷、左小腿擦傷等傷勢，核與告
    訴人指述被告對其傷害之經過情形大致相符。再參以證人吳
    金祥於警詢時亦證稱：伊有看見他們起口角，但是沒有看見
    他毆打洪東煇，乙○○有拉住甲○○之機車，後來甲○○就
    跑走了等語（見同上偵卷第14頁），足認被告確有於現場與
    告訴人發生衝突。雖證人證述並未看見被告毆打告訴人，然
    本院綜合上開諸節，認告訴人指述遭被告傷害之事實，應屬
    可採。此外，復有現照片17張附於偵查卷足資佐證，被告前
    開所辯，尚難採信，本件事證明確，被告之傷害犯行堪以認
    定，應依法論科。
三、核被告甲○○所為，係犯刑法第277 條第1 項之傷害罪。爰
    審酌被告之素行、犯罪動機、目的、手段、告訴人所受傷害
    程度，以及被告犯後態度等一切情狀，量處如主文所示之刑
    ，並諭知易科罰金之折算標準。
據上論斷，應依刑事訴訟法第299 條第1 項前段，刑法第277 條
第1 項、第41條第1 項前段，刑法施行法第1 條之1 ，判決如主
文。
本案經檢察官林俊峰到庭執行職務
中    華    民    國    98    年    5     月    21    日
                  刑事第十五庭    法  官  李君豪
以上正本證明與原本無異。
如不服本判決，應於判決送達後10日內敘明上訴理由，向本院提
出上訴狀 (應附繕本) ，上訴於臺灣高等法院。其未敘述上訴理
由者，應於上訴期間屆滿後20日內向本院補提理由書「切勿逕送
上級法院」。
                                  書記官  金和國
中    華    民    國    98    年    5     月    22    日
附錄本案論罪科刑法條全文：
刑法第277條第1項
傷害人之身體或健康者，處3年以下有期徒刑、拘役或1千元以下
罰金。


司法院資訊處製作；財團法人民間司法改革基金會備份。
